【裁判字號】    96,上訴,5112
【裁判日期】    980409
【裁判案由】    證券交易法
【裁判全文】
臺灣高等法院刑事判決               96年度上訴字第5112號
上  訴  人
即  被  告  甲○
選任辯護人  楊美玲律師
            林穆弘律師
            葉宏基律師
上  訴  人
即  被  告  乙○○
指定辯護人  本院公設辯護人 李廣澤
上列上訴人因違反證券交易法案件，不服臺灣臺北地方法院96年
度訴字第519號，中華民國96年11月5日第一審判決（起訴案號：
臺灣臺北地方法院檢察署95年度偵字第5401號、第10182號），
提起上訴，本院判決如下：
    主  文
原判決撤銷。
甲○共同違反對於在證券交易所上市之有價證券，不得有意圖抬
高集中交易市場某種有價證券之交易價格，以他人名義對該有價
證券，連續以高價買入及以低價賣出之規定，處有期徒刑壹年陸
月，減為有期徒刑玖月；又共同違反在集中交易市場報價，業經
有人承諾接受而不履行交割，足以影響市場秩序，處有期徒刑拾
月，減為有期徒刑伍月；應執行有期徒刑壹年壹月。
乙○○共同違反對於在證券交易所上市之有價證券，不得有意圖
抬高集中交易市場某種有價證券之交易價格，以他人名義對該有
價證券，連續以高價買入及以低價賣出之規定，處有期徒刑壹年
貳月，減為有期徒刑柒月；又共同違反在集中交易市場報價，業
經有人承諾接受而不履行交割，足以影響市場秩序，處有期徒刑
捌月，減為有期徒刑肆月；應執行有期徒刑拾月。
    事  實
一、緣民國89年間臺灣土地開發信託投資股份有限公司（下稱臺
    開公司）股價自上市之每股新臺幣（下同）21、22元崩跌至
    2 、3 元，甲○、乙○○二人認有炒作套利之空間，乃圖思
    製造該公司股票交易活絡假象，並操縱股價在一定價格以上
    、而抬高在臺灣證券交易所股份有限公司（下簡稱證交所）
    在集中交易市場之交易價格，竟基於犯意之聯絡，由甲○決
    定股票買賣價格，乙○○負責籌措所需資金、提供人頭買賣
    帳戶及下單買賣：
  (一)自90年4月10日起至90年6月22日止，乙○○利用不知情之家
    族成員、或友人陳國能、陳重諴、陳意如、陳式良、林天平
    、林育諄等個人帳戶，併同乙○○、甲○本人帳戶（詳如附
    表一所示），利用國票聯合證券股份有限公司（下簡稱國票
    證券）之營業員為女兒陳姿樺、太平洋證券股份有限公司南
    京分公司（下簡稱太平洋證券）之營業員為好友陳美珊、且
    德信證券股份有限公司帳號另互設有委託人之便，得自由操
    綜如附表一所示之帳戶，而組成買賣臺開股票集團，連續於
    附表二所示時間，持續以高價買入或以低價賣出之方式，意
    圖抬高臺開公司之股價（詳情如附表二所示）。
  (二)然至90年6 月21日，操作股票獲利、操縱股價情形均未如預
    期，資金產生缺口，竟於90年6 月21日、22日，以乙○○、
    甲○、陳式良、林天平等人帳戶名義，在集中交易市場報價
    下單買進台開公司上市股票，其中6264張經電腦搓合成功（
    詳如附表三所示），惟遲至最後交割期限即90年6 月24日、
    25日前，仍未依規定履行交割義務（總計違約金額達3459萬
    5550元），致臺開公司上市股票價格自90年6 月26日至同月
    29日止每日均以跌停價收盤，且股票成交量自同月22日4029
    張萎縮至400 張，而足以影響證券交易市場秩序。後甲○於
    90年6 月27日偵查機關尚未察覺前，即具狀向臺灣臺北地方
    法院檢察署檢察官自首違約交割情事，嗣並接受裁判。
二、案經法務部調查局北部地區機動工作組報請臺灣臺北地方法
    院檢察署檢察官偵查後起訴。
    理  由
甲、程序方面：
一、按被告以外之人於審判外之陳述，雖不符前四條之規定，而
    經當事人於審判程序同意作為證據，法院審酌該言詞陳述或
    書面陳述作成時之情況，認為適當者，亦得為證據。當事人
    、代理人或辯護人於法院調查證據時，知有第159條第1項不
    得為證據之情形，而未於言詞辯論終結前聲明異議者，視為
    有前項之同意，刑事訴訟法第159條之5定有明文。本件，被
    告甲○之辯護人葉宏基律師及被告乙○○於本院準備程序中
    對證據能力均不爭執，嗣被告及辯護人於本院審理中就所提
    示各項證據均無異議，本院認本件各供述或書面證據作成之
    情況，均適當作為證據，而有證據能力。
二、被告甲○之辯護人楊美玲律師辯以：台灣證券交易所股份有
    限公司 (下稱證交所)96 年6月5日台證密字第0960014978號
    函等證據資料，非刑事訴訟法第159條之4第2款規定之文書
    ，不得作為證據云云 (98年3月16日辯護意旨續狀第9頁)。
    惟查：上開函文及附件資料 (原審卷三第6頁至415頁)，係
    該所統計90年4月10日至同年6月20日間之證卷行情及指數行
    情明細表、成交買賣前100名投資人明細表及成交買賣較大
    證券商之較大投資人交易明細表、乙○○等9名投資人委託
    成交對應表等資料，均係依檢察官之函請，擷取該所電腦中
    股票交易之存檔資料予以列印，並未加上該所人員主觀之認
    定，係於具有可信之特別情況下所製作，核屬刑事訴訟法第
    159條之4第3款之文書，自得作為證據。
三、至被告甲○所提其與黃銘坤之「委任合約書」乙紙 (上證一
    ) 係影本，被告甲○始終無法提出正本，致無法與其辯護人
    楊美玲聲請調卷之黃銘坤筆錄上簽名鑑定筆跡，自不得作為
    證據。又被告乙○○出具之「聲明書」乙紙，雖經我駐外單
    位驗證，然對被告甲○而言，係被告以外之人於審判外之陳
    述，未經乙○○到庭具結證述，確保其內容之真正，亦不得
    作為證據。
乙、實體方面：
一、訊據上訴人即被告乙○○、甲○就於前揭時地，以由被告甲
    ○決定買賣台開公司股票價格、張數、時間，由被告乙○○
    負責籌措所需資金、並提供人頭帳戶之方式，使用如附表一
    所示之帳戶，以附表二所示之時間、價格、張數，買賣臺開
    公司之上市股票，其後附表三所示之買賣均未辦理交割等事
    實，於本院審理中均坦承不諱，惟被告乙○○、甲○仍矢口
    否認有何操縱市場之犯行，被告甲○辯稱：買賣台開公司股
    票係因擎碧建設公司董事黃銘坤欲入主台開公司、需掌握股
    權，故委任伊以每股不超過6元之價格買入台開股票約3萬股
    ，方會依約買入，並非蓄意抬高台開公司股價，又嗣後黃銘
    坤之資金並未如數匯入，方會導致違約交割云云；被告乙○
    ○辯稱：並非炒作股票，純係為幫營業員女兒陳姿樺添加業
    績，方會請甲○過來幫忙，事實上買的股票不僅台開股票，
    尚有其他種類，且買賣均係依據甲○指示籌措資金，賣賣之
    時間、價格、張數等亦係甲○一人決定，並未參與云云。辯
    護人葉宏基另辯以：乙○○係於89年起即以集團成員陳國能
    、陳重諴、陳式良、林天平、林育諄等人名義連續買賣台開
    股票，被告甲○僅於90年6月20日始購買台開股票，若甲○
    有與乙○○共同炒作台開股票，何以乙○○集團下之陳國能
    帳戶尚於90年6月29日買賣台開股票？何以甲○於90年6月27
    日向檢察官自首違約交割時，乙○○不一併自首，且甲○為
    何不一併自首有炒作股票情事？辯護人楊美玲辯護：被告甲
    ○受託買賣台開公司股票，僅係為協助訴外人黃銘坤取得經
    營權，且曾對黃銘坤提起詐欺、背信之告訴，主觀上即不可
    能有故意操縱或炒作該股票之不法意圖存在。乙○○於調查
    局北機組及偵查中均自白買賣台開公司股票係為其女兒衝業
    績，嗣於98年1月20日之聲明書亦同此陳述。公設辯護人另
    為被告乙○○辯稱：本案證交所並未明白認定交易有明顯、
    重大之異常，被告乙○○供稱並非炒作股票，純為其女兒陳
    姿樺衝業績，才會請甲○過來幫忙，且係依甲○指示籌措資
    金，並未實際參與。又詳細比對附表二18次交易日期，90年
    4、5月之交易日期並未相當接近，僅6月份較接近云云。
二、經查：
(一)被告甲○邀同被告乙○○，以被告甲○決定買賣台開公司股
    票價格、張數、時間，被告乙○○負責籌措所需資金、並提
    供人頭帳戶之方式，使用如附表一所示之帳戶，以附表二所
    示之時間、價格、張數，買賣臺開公司之上市股票，其後附
    表三所示之買賣均未辦理交割等事實，業經證人陳姿樺、證
    人即原太平證券營業員陳美珊、證人即原德信證券營業員張
    貞文於原審具結證述明確，並有臺灣證券交易所股份有限公
    司96年6月15日台證密字第0960 014978號函及附件證券行情
    資料明細表、指數行情資料明細表、前100名投資人明細表
    、較大投資人交易明細表、乙○○等9名投資人委託成交對
    應表、德信證券90年6月21、2 2日被告甲○、乙○○買進賣
    出報告書、交易委託書、合併交割憑單、違約申報申請書、
    委託及成交明細查詢（見90年度他字第6245號卷第25頁以下
    ），可資佐證。
(二)被告乙○○於法務部調查局北機組雖供稱：陳國能、陳重諴
    、陳意如、陳式良、林天平、林育諄等個人帳戶，都是我用
    來買賣股票的，陳姿樺是我女兒，陳美姍是我在太平洋證券
    公司的營業員，張貞文是我在德信證券公司的營業員。我從
    89年11月起買賣台開公司股票，94年3、4月以後，我問甲○
    台開股票未來有沒有問題，他告訴我沒有問題，我只好繼續
    買賣，順便幫女兒做業績，都是我本人自下單等語 (95年度
    偵字第5401號卷第39頁至44頁)；嗣於偵查中改稱：我的戶
    頭是供給甲○使用，是在90年3、4月份，我沒有買過台開公
    司的股票，甲○是後來才自己開戶的等語(90年他字第6245
    號卷第9頁)。嗣於原審96年5月28日訊問筆錄供稱：因為當
    時請甲○來幫我女兒作業績，所以90年4月10日至90年6月20
    日的買賣都是甲○決定的，其中只有90年5 月9日許月英下
    單買進24張是我決定的等語 (原審卷一第76頁、77頁)。被
    告甲○於偵查中亦自白：我沒有與乙○○一起買台開公司股
    票，我購買台開公司股票，有部分是利用乙○○那邊的帳戶
    購買，但實際上購買的人是我，我跟乙○○說要買幾張，她
    會打電話給營業員等語 (95年度偵字第5401號卷第202頁至
    204頁)。證人即乙○○女兒陳姿樺於原審證稱：陳國能、陳
    重諴、陳意如、陳式良、林天平、林育諄等個人帳戶都是委
    託我母親下單，實際接單的時候，這些帳戶甲○也會給我下
    單，除了許月英之外。他倆在VIP室下單，有時是張先生，
    有時是我母親，甲○打電話下單我也會接受，因為股票是甲
    ○買的，因為可以跟他回報，甲○也會打電話問我回報的情
    形等語，對上開證言，被告甲○供稱：沒意見，乙○○的身
    分就是墊款的金主，利息也非常的輕，這些股票不是乙○○
    要買，她只是墊款的人而已，我們的戶頭不只台開，什麼時
    間、買多少錢、多少股，是我們決定，有告訴乙○○等語。
    乙○○則供稱：甲○說的是實際經過，我是丙種墊款，本來
    出資金，但後來張銘坤倒了等語 (原審卷一第200頁至206頁
    )。證人李曉慧亦證稱：我與陳姿樺是同事，乙○○也會到
    公司來，有一次說有急，我出借了六十萬元，是我母親的資
    金等語 (同上卷第207頁)。證人即被告甲○友人俞知仁於原
    審證稱：有跟甲○學做股票，在國票貴賓室時有我、甲○、
    乙○○，大概三至四個人，乙○○有受甲○指示下單買賣股
    票，各種股票各有，下單前不會與乙○○討論，他也會請乙
    ○○幫他借錢，甲○也會自己向陳姿樺下單買股票，甲○、
    乙○○買賣股票時，價錢、張數、時間都是在貴賓室自己決
    定的，有聽過二人結算利息的事情，大部分都是甲○要給乙
    ○○。乙○○本身是丙種墊款，她自己也買股票等語 (原審
    卷二第83頁至86頁)。另證人即當時國票大同分公司經理陳
    淑娟證稱：被告二人都是客戶，違約交割後，我們公司反向
    處理，我們是二人的帳戶一起計算，乙○○、甲○一起負責
    ，因為當時交易是在同一間貴賓室，最後差額是甲○以分批
    償還方式償還，甲○說願意負責。當時陳重諴帳戶也合併在
    這個違約款裡面計算等語 (同上卷第87頁至89頁)。
    核上開被告乙○○於原審之自白，與證人陳姿樺、俞知仁之
    證述均相符，且為被告甲○所否認，且觀被告甲○於國票證
    券公司及德信證券公司之開戶資料，均係於90年6月18日始
    開戶，在開戶之前，若非向乙○○借用其所管領使用之親友
    帳戶，如何買賣台開公司股票？參以證人陳淑娟之證詞，違
    約交割後，被告甲○願一肩承擔違約交割還款之責任，益證
    本件自90年4月10日起至同年6月中旬止，確係甲○親自或指
    示乙○○下單買賣台開公司股票。
(二)又證人陳國能、陳重諴、林育諄、林天平、陳式良、陳意如
    等人國票證券、德信證券及太平洋證券所開立如附表一所示
    之證券帳戶，係交予被告乙○○、甲○使用，並由被告乙○
    ○負責調度資金等情，並經證人陳國能、陳重諴、林育諄、
    林天平、陳式良、陳意如等於調查局證述明確，另經證人陳
    美珊、周愛貞、周蘭芳、李曉慧證述資金調借情形明確，更
    有德信證券乙○○、陳式良、甲○開戶基本資料（見調查卷
    第77頁以下）、國票證券被告乙○○、陳國能、陳式良、陳
    重諴、陳意如、林育諄、林天平、甲○、許月英之基本開戶
    資料、受託買賣業務員陳姿樺名單（見調查卷第35頁以下）
    、太平洋證券股份有限公司96年10月4日（96）太證法字第
    960153號函及開戶卡影本、世華聯合商業銀行存款存入憑條
    、存款明細分戶帳、世華銀行洗錢防制法第7條「一定金額
    以上之通貨交易」登記簿等（見調查卷第163頁以下）在卷
    可稽；則被告甲○、乙○○二人共同為附表二台開股票買賣
    ，亦即被告甲○為實際操作者、被告乙○○為資金及帳戶提
    供者而共同買賣之事實堪以認定。
  (三)而參考臺開股票、同類股暨集中交易市場價、量變化之比較
    表（見調查卷第26頁），可知：自89年11月23日起至90年6
    月30日止，臺開股票價格之漲跌幅度上漲高達80.43%，惟同
    期同類股、集中市場（大盤）平均漲跌幅度則分別僅上漲7.
    15%、下跌5.12%；另臺開股票同期成交量則增加228.47% ，
    而同類股、集中市場平均成交量則分別僅增加19.47%、2.91
    %，且：
  1.90年4月10日、11日、14日、21日、同年5月2日、同月4日、
    8日、10日、11日、14日、21日、同年6月7日、同月12日、
    19日、20日、26日、27日、28日、29日等交易日，連續多日
    大量買賣台開公司股票，因盤中漲跌幅過大，有成交價異常
    情事。
  2.如附表二買賣對台開公司股價有明顯影響，其各營業日之詳
    細交易情形如下：
    (1)90年4月10日
      以人頭帳戶陳國能（太平洋證券）於13時18分18秒至13
        時23分25秒，連續以高於當時成交價7檔之4.60元及漲
        停價5.15元之價格，分3筆委託買進120張。而前開委託
        於13時19分03秒至13時25分06秒成交86張，使成交價由
        4.60元漲升為4.65元，上升5檔（註：當日收盤價為
        4.52元）。
      上開人頭帳戶陳國能（太平洋證券）、陳式良（德信證
        券）等人共計成交買進955張，占當日總成交量52.29％
        ，乙○○（太平洋證券）共計成交賣出297張，占當日
        總成交量16.22％，其中相對成交總數量高達297張，占
        當日總成交量16.22％。
      當日台開公司股票跌幅為6.8％，同類股指數漲幅為
        0.94％，大盤指數跌幅則為0.89％。
    (2)90年4月11日
      以人頭帳戶陳國能（國票證券）於12時38分6秒至12 時
        42分33秒，以高於當時成交價10檔之4.50元分3筆委託
        買進30張，及於12時51分56秒至12時55分56秒以高於當
        時成交價8檔之4.60元之價格，分5筆委託買進35 張；
        而前開委託於12時38分52秒至12時42分43秒、12時52
        分9秒至12時56分46秒全部成交，使成交價由4.40元漲
        升為4.50元，上升10檔。另陳式良（德信證券）、乙○
        ○（太平洋證券）、陳國能（國票證券）於13時25分6
        秒至13時27分1秒，連續以漲停價4.83元及高於當時成
        交價3檔之4.70元價格，分4筆委託買進108張；而前開
        委託於13時25分7秒至13時30分成交77張，使成交價由
        4.67元漲升為4.83元，上升16檔；（註：當日收盤價為
        4.83元）。
      上開人頭帳戶乙○○、陳國能、陳式良等人共計成交買
        進1489張 (1526－37張，其中37張係乙○○受許月英委
        託購買)，占當日總成交量約74％，乙○○共計成交賣
        出1264張，占當日總成交量61.77％，其中相對成交總
        數量高達1149張，占當日總成交量56.15％。
      當日台開公司股票漲幅為6.85％，同類股指數漲幅為
        1.26％，大盤指數跌幅則為2.13％。
    (3)90年4月13日
      以人頭帳戶陳式良（德信證券）於10時15分44秒至10
        時24分40秒，連續以漲停價5.20元，分12筆委託買進
        400張。而前開委託於10時16分11秒至10時29分3秒全部
        成交，使成交價由4.8元漲升為4.99元，上升15檔（註
        ：當日收盤價為4.95元）。
      上開人頭帳戶陳國能（太平洋證券）、陳式良等人共計
        成交買進570張，占當日總成交量77.07％，乙○○（太
        平洋證券）共計成交賣出414張，占當日總成交量51.62
        ％，其中相對成交總數量高達367張，占當日總成交量
        45.76％。
      當日台開公司股票漲幅為1.43％，同類股指數漲幅為
        0.85％，大盤指數跌幅則為0.68％。
    (4)90年4月16日
      以人頭帳戶陳意如（國票證券）於12時43分5秒至12 時
        50分29秒，連續以漲停價5.25元，分10筆委託買進1000
        張。而前開委託於12時43分26秒至12時52分5秒全部成
        交，使成交價由4.89元漲升為5元，上升11檔（註：當
        日收盤價為4.99元）。
      上開人頭帳戶陳國能（國票證券）、陳意如等人共計成
        交買進2413張，占當日總成交量80.59％，乙○○（太
        平洋、德信、國票證券）、陳式良（德信證券）共計成
        交賣出2408張，占當日總成交量80.42％，其中相對成
        交總數量高達1956張，占當日總成交量65.33％。
      當日台開公司股票漲幅為0.80％，同類股指數跌幅為
        2.27％，大盤指數跌幅則為1.14％。
    (5)90年5月7日
      以乙○○帳戶（太平洋證券）於13時22分02秒至13時25
        分13秒，連續以當時成交價4.99元及漲停價5.45元，分
        5筆委託買進1900張。而前開委託於10時16分11 秒至10
        時29分3秒全部成交，使成交價由4.8元漲升為4.99元，
        上升15檔（註：當日收盤價為4.99元）。
      上開乙○○帳戶共計成交買進1968張，占當日總成交量
        88.05％，乙○○（德信證券）及陳國能（太平洋證券
        ）帳戶共計成交賣出1748張，占當日總成交量78.21％
        ，其中相對成交總數量高達1738張，占當日總成交量
        77.76％。
      當日台開公司股票跌幅為2.15％，同類股指數漲幅為
        0.49％，大盤指數跌幅則為0.26％。
    (6)90年5月9日
      以乙○○（德信證券）帳戶，於13時14分47秒至13 時
        26分5秒，連續以當時成交價4.80元及漲停價4.97元，
        分9筆委託買進2206張（其中24張係乙○○代陳月英購
        買，隨後取消192張）。而前開委託於13時18分18秒至
        13 時26分22秒全部成交，使成交價由4. 66元漲升為
        4.89 元，上升23檔（註：當日收盤價為4.85元）。
      上開乙○○（德信證券）、陳重諴、許月英帳戶共計成
        交買進2083張，占當日總成交量88.11％，乙○○（太
        平洋證券）帳戶共計成交賣出1968張，占當日總成交量
        83.24％，其中相對成交總數量高達1948張，占當日總
        成交量82.40％。
      當日台開公司股票漲幅為4.30％，同類股指數漲幅為
        2.09％，大盤指數漲幅則為1.08％。
    (7)90年5月11日
      以乙○○帳戶（太平洋證券）於12時48分17秒至13時17
        分33秒，連續以當時成交價4.52元、以高於當時成交價
        10檔之4.75元及漲停價4.83元分6筆委託買進470 張；
        而前開委託於12時48分20秒至13時18分49秒成交293張
        ，使成交價由4.52元漲升為4.81元，上升29檔。另乙○
        ○（國票證券）復於13時22分08秒至13時24分45秒，連
        續以當時成交價4.81元、高於成交價1檔之4.82元及漲
        停價4.83元，分4筆委託買進1600張；而前開委託於13
        時23分20秒至13時24分51秒，成交1225 張，使成交價
        由4.78元漲升為4.82元，上升4檔（註：當日收盤價為
        4.83元）。
      上開乙○○（太平洋、國票證券）、陳式良等帳戶共計
        成交買進2323張，占當日總成交量92.29％，乙○○（
        德信證券）共計成交賣出2015張，占當日總成交量
        80.05％，其中相對成交總數量高達1995張，占當日總
        成交量79.26％。
      當日台開公司股票漲幅為6.85％，同類股指數漲幅為
        3.34％，大盤指數漲幅則為2.15％。
    (8)90年5月30日
      以陳國能帳戶（太平洋證券），於12時52分15秒至13
        時2分23秒，連續以當時成交價4.60元、高於當時成交
        價4至5檔之4.54元、4.55元、4.56元及漲停價4. 85元
        分6筆委託買進360張（隨後取消11張）。而前開委託於
        12時54分29秒至13時2分50秒全部成交，使成交價由
        4.50元漲升為4.64元，上升14檔（註：當日收盤價為
        4.64元）。
      上開陳國能、陳式良帳戶（德信證券）共計成交買進
        953張，占當日總成交量95.30％，乙○○（太平洋、德
        信證券）帳戶共計成交賣出791張，占當日總成交量
        79.10％，其中相對成交總數量高達786張，占當日總成
        交量78.60％。
      當日台開公司股票漲幅為2.20％，同類股指數跌幅為
        0.77％，大盤指數跌幅則為0.74％。
    (9)90年5月31日
      以乙○○帳戶（太平洋證券），於11時48分44秒至12
        時17分33秒，連續以當時成交價4.66元及高於當時成交
        價6檔之4.69元及漲停價4.96元之價位，分23筆委託買
        進300張。而前開委託於12時53分35秒至13時11分10 秒
        成交280張，使成交價由4.63元漲升為4.68元，上升5檔
        （註：當日收盤價為4.70元）。
      上開乙○○（太平洋）帳戶共計成交買進428張，占當
        日總成交量84.41％。
      當日台開公司股票漲幅為1.29％，同類股指數漲幅為
        1.38％，大盤指數跌幅則為0.16％。
    (10)90年6月1日
      以乙○○帳戶（德信證券），於11時0分41秒至11時2分
        7秒，以高於當時成交價27檔之5.000元價格，分2筆委
        託買進560張。而前開委託於11時1分7秒至11時6分6秒
        全部成交，使成交價由4.73元漲升為4.90元，上升17檔
        （註：當日收盤價為4.75元）。
      上開乙○○帳戶共計成交買進560張，占當日總成交量
         45. 34％，陳國能帳戶（太平洋證券）、陳式良帳戶
         （德信證券）共計成交賣出953張，占當日總成交量
         77.16％，其中相對成交總數量高達533張，占當日總
         成交量43.15％。
      當日台開公司股票漲幅為1.06％，同類股指數漲幅為
        0.50％，大盤指數跌幅則為0.69％。
    (11)90年6月5日
      以陳國能帳戶（國票證券），於12時48分26秒至12時56
        分40秒，連續以高於當時成交價9檔之4.80元價格，分
        10筆委託買進100張。而前開委託於12時48分44秒至12
        時56分58秒全部成交，使成交價由4.71元漲升為4.78元
        ，上升7檔（註：當日收盤價為4.78元）。
      上開陳國能帳戶共計成交買進600張，占當日總成交量
         92.02％。
      當日台開公司股票漲幅為0.42％，同類股指數漲幅為
        2.18％，大盤指數漲幅則為1.6％。
    (12)90年6月6日
      以陳重諴帳戶於12時15分41秒至12時24分19秒，連續以
        漲停價5.10元分10筆委託買進100張；而前開委託於12
        時16分22秒至12時24分36秒全部成交，使成交價由4.82
        元漲升為4.89元，上升7檔。另乙○○（太平洋證券）
        復於12時51分47秒至12時55分08秒，連續以漲停價5.10
        元，分5筆委託買進500張；而前開委託於12時52分12秒
        至12時55分32秒，全部成交，使成交價由4.90元漲升為
        4.94元，上升4檔（註：當日收盤價為4.93元）。
      上開乙○○、陳重諴、林天平等帳戶共計成交買進1253
        張，占當日總成交量91.52％，陳國能（國票、太平洋
        證券）共計成交賣出1090張，占當日總成交量79.62％
        ，其中相對成交總數量高達1046張，占當日總成交量
        76.40％。
      當日台開公司股票漲幅為3.13％，同類股指數漲幅為
        2.76％，大盤指數漲幅則為3.06％。
    (13)90年6月7日
      以陳國能帳戶（太平洋證券）於12時48分46秒至12時55
        分42秒，連續以高於當時成交價2至12檔之4.92元及高
        於當時成交價15檔之4.95元分9筆委託買進45張；而前
        開委託於12時49分41秒至12時57分11秒全部成交，使成
        交價由4.80元漲升為4.92元，上升12檔。另乙○○（國
        票證券）與陳國能（太平洋證券）帳戶，復於13時06分
        24秒至13時14分58秒，連續以漲停價5.25元及4.92元、
        4.97元不等之價格，分8筆委託買進650張；而前開委託
        於13時7分17秒至13時15分32秒，成交638張，使成交價
        由4.92元漲升為4.97元，上升5檔（註：當日收盤價為
        4.97元）。
      上開乙○○（國票證券）、陳國能（太平洋證券）等帳
        戶共計成交買進759張，占當日總成交量89.39％，陳國
        能（國票證券）共計成交賣出600張，占當日總成交量
        70.67％，其中相對成交總數量高達322張，占當日總成
        交量70.08％。
      當日台開公司股票漲幅為0.81％，同類股指數跌幅為
        3.09％，大盤指數跌幅則為1.28％。
    (14)90年6月11日
      以乙○○（太平洋證券）、林天平帳戶，於12時54分43
        秒至13時11分44秒，連續以漲停價5.20之價格，分11筆
        委託買進848張。而前開委託於12時57分6秒至13 時12
        分01秒全部成交，使成交價由4.91元漲升為5.05元，上
        升10檔（註：當日收盤價為4.88元）。
      上開乙○○、林天平帳戶共計成交買進850張，占當日
        總成交量82.60％，乙○○（國票證券）、陳國能（太
        平洋證券）等帳戶，共計成交賣出759張，占當日總成
        交量73.76％，其中相對成交總數量高達759張，占當日
        總成交量73.76％。
      當日台開公司股票漲幅為0.41％，同類股指數漲幅為0.
        59％，大盤指數漲幅則為0.86％。
    (15)90年6月12日
      以乙○○（國票證券）帳戶，於12時48分27秒至13時2
        分46秒，連續以漲停價5.2元之價格，分11筆買進500
        張。而前開委託於12時49分10秒至13時3分全部成交，
        使成交價由4.88元漲升為5.10元，上升14檔（當日收盤
        價為5.10元）。
      當日以乙○○、陳國能（太平洋證券）帳戶共計成交買
        進1720張，占當日總成交量94.97％，陳國能（國票證
        券）帳戶，共計成交賣出784張，占當日總成交量43.29
        ％，其中相對成交總數量高達783張，占當日總成交量
        43.23％。
      當日台開公司股票漲幅為4.50％，同類股指數漲幅為
        1.30％，大盤指數跌幅則為0.09％。
    (16)90年6月14日
      以乙○○（太平洋證券）帳戶，於12時17分35秒至12
        時27分14秒，連續以漲停價5.25元之價格，分10筆買進
        50張。而前開委託於12時20分16秒至12時27分46秒全部
        成交，使成交價由4.93元漲升為5.10元，上升9檔（當
        日收盤價為5.10元）
      當日以乙○○（太平洋證券）、林天平（國票證券）帳
        戶共計成交買進2080張，占當日總成交量98.15％，以
        乙○○（國票證券）、陳國能（太平洋證券）帳戶，共
        計成交賣出1720張，占當日總成交量81.17％，其中相
        對成交總數量高達1719張，占當日總成交量81.12 ％。
      當日台開公司股票漲幅為3.44％，同類股指數跌幅為
        1.96％，大盤指數跌幅則為1.73％。
    (17)90年6月18日
      以乙○○（德信證券）、陳國能（國票證券）帳戶，於
        12時53分54秒至13時14分28秒，連續以漲停價5.40元之
        價格，分17筆買進2590張。而前開委託於12時55分10秒
        至13時14分41秒全部成交，使成交價由4.94元漲升為
        5.25元，上升11檔（當日收盤價為5.25元）。
      當日以前開乙○○、陳國能帳戶共計成交買進2612張，
        占當日總成交量94.98％，以乙○○（太平洋證券）、
        林天平（國票證券）帳戶，共計成交賣出2080張，占當
        日總成交量75.63％，其中相對成交總數量高達2073張
        ，占當日總成交量75.38％。
      當日台開公司股票漲幅為3.96％，同類股指數跌幅為
        1.30％，大盤指數跌幅則為1.70％。
    (18)90年6月20日
      以乙○○、甲○帳戶，於12時56分12秒至13時5分37秒
        ，連續以當時成交價5.15元、5.20元及漲停價5.40元之
        價格，分13筆委託買進900張；而前開委託於12時56 分
        45秒至13時5分59秒全部成交，使成交價由5.15元漲升
        為5.30元，上升3檔。另以乙○○、甲○、陳式良帳戶
        ，復於13時09分17秒至13時24分14秒，連續以高於當時
        成交價1檔之5.30元、5.35元價格及漲停價5.40元之價
        格，分14筆委託買進3000張；而前開委託於13時09分30
        秒至13時24分28秒，全部成交，使成交價由5.25元漲升
        為5.40元，上升3檔（註：當日收盤價為5.40元）。
      上開乙○○、甲○、陳式良等帳戶共計成交買進3974張
        ，占當日總成交量87.99％，乙○○、陳國能共計成交
        賣出2612張，占當日總成交量57.83％，其中相對成交
        總數量高達2546張，占當日總成交量56.37％。
      當日台開公司股票漲幅為6.93％，同類股指數跌幅為
        0.07％，大盤指數跌幅則為0.20％。
    3.而上開附表三之交易未履行交割後，致臺開公司上市股票
      價格自90年6 月26日至同月29日止每日均以跌停價收盤，
      且股票成交量自同月22日4029張萎縮至400 張，而足以影
      響證券交易市場秩序乙節，亦有臺灣證券交易所股份有限
      公司96年6 月15日台證密字第0960014978號函及附件證券
      行情資料明細表、指數行情資料明細表等附卷可參。
    4.是以被告二人之買賣方式，可認被告二人意圖抬高集中交
      易市場台開股票之交易價格，而對該有價證券連續以高價
      買入並以低價賣出，造成交易暢旺之假象。其等間以數個
      人頭帳戶同時買入、賣出股票已與常情不符，且其等以高
      價買入、低價賣出之方式，如何彌補損失？參以集中交易
      市場股票之買賣，原則上委託買入或賣出之價格，不必然
      即為交易價格，是由被告二人連續以最高價、低價大量委
      託買賣股票，並以前開被告等人下單之價、量相佐，其欲
      大筆成交台開股票，以漲停價、跌停價掛進，得以優先成
      交，以達交易暢旺之假象，藉由漲停價以抬高成交股價，
      其欲炒作股票、抬高股票價格之主觀意圖彰彰甚明。按「
      所謂連續高價買入，如基於概括犯意，為二次以上之行為
      ，即為連續」 (最高法院75年台上字第3956號判決參照)
      。且該「連續」非指行為人「每筆」委託、成交買賣價格
      均係為「高價」，僅需其多數行為有概括之統一性、主觀
      有連續概括之意即屬，故被告二人委託買單中或有數筆為
      正常掛單價格、或有為達成交易熱絡情形而為之「低價」
      掛單，均不影響其「連續高價」以抬高價格之意圖、行為
      。本件，依附表二所示，被告等於90年4月10日、11日、
      13日、16日有連續多日買賣台開公司股票；繼於90年5月7
      日、9日、11日連續多日買賣台開公司股票；再於90年5
      月31日、6月1日、5日、6日、7日連續多日買賣台開公司
      股票；再於90年6月11日、12日、14日、18日、20日買賣
      台開公司股票，中間，或因籌措資金等因素，略有中斷數
      日，但綜合觀之，仍有概括之統一性，不影響其「連續」
      之認定。
    5.又按證券交易禁止炒作行為之規範，以不法直接犯罪故意
      為主觀構成要件，且須行為客觀上符合炒作市場，並以「
      意圖抬高或壓低集中交易市場某種有價證券之交易價格」
      ，此為持別主觀不法構成要件，行為人主觀上如具備該意
      圖，縱使該意圖客觀上並未實現，構成要件仍具該當性。
      而炒作行為之客觀要件，亦各異其型態，不易判斷。職是
      ，於認定行為人之炒作時，應就主觀因素與客觀條件配合
      ，藉由客觀行為與常規交易，自可評估行為人是否具備主
      觀犯意。故如短期內連續大量買賣特定股票，其成交量、
      值占當日該股票總成交值相當高之比率，或利用人頭戶連
      續大量買賣股票，製造交易熱絡之假象，或以高於平均買
      價、接近最高買價或公當日最高價束為限價委託，將股票
      維持在一定的價位，或選擇泠門股或小型股炒作，或雖非
      泠門股，但股價漲跌幅遠超過大盤指數或同類股指數等，
      均足以推認有抬高或壓低股價之意圖。本件被告二人利用
      人頭戶，短期內連續買賣台開公司股票，買入之成交量甚
      至高達該股百分之98以上者，且該股漲幅超出同期同類股
      漲幅甚多，足認確有抬高或壓低集中交易台開公司股價之
      意圖。
  (四)雖原審辯護人以臺灣證券交易所股份有限公司96年8月9日台
    證監字第0960022434號函覆本院表示「90年4月至6月間臺灣
    證券交易所股份有限公監視業務指（督）導會報對台開股票
    並無相關決議（公布為注意股票）」，然查：
    1.前開會報係依據該時之「臺灣證券交易所股份有限公司公
      布或通知注意交易資訊暨處置作業要點」（其後90年9 月
      4 日另有修正）為處置，該作業要點第2 至4 點係規定：
      「（第2 點）本公司於所設之證券集中交易市場 (以下簡
      稱市場)每日交易時間內分析股票、受益憑證、轉換公司
      債、存託憑證及認購 (售)權證等有價證券之交易，發現
      其有左列情形之一時，即依第3條規定辦理。(一)當日盤中
      成交價振幅超過百分之9且與本公司發行量加權股價指數
      振幅之差幅在百分之5以上，且其成交量達3千交易單位以
      上者。(二)當日盤中成交價漲跌百分比超過百分之6且與本
      公司發行量加權股價指數漲跌百分比之差幅在百分之4以
      上，且其成交量達3千交易單位以上者。(三)當日盤中週轉
      率超過百分之10且其成交量達3千交易單位以上者，但轉
      換公司債、債券換股權利證書、存託憑證及認購（售）權
      證不適用之。(四)依本要點規定發布交易資訊或採取處置措
      施者。(五)經市場傳聞或媒體報導或經本公司電腦系統分析
      有重大人為操縱情事並經簽報核准者。(六)其他經主管機關
      指定者。」、「（第3點）本公司分析發現證券商當日受
      託買賣前條所列之有價證券有左列情形之一時，即於收盤
      後以書面通知該證券商經理人員請其注意，以確保證券交
      割安全。(一)投資人於該證券商委託買賣該有價證券之差額
      超過新台幣3億元並超過該證券商淨值一倍，且其委託買
      進（賣出）金額占該有價證券總委託買進（賣出）金額百
      分之20以上。(二)證券商受託買賣該有價證券之差額超過新
      台幣5億元並超過該證券商淨值1.5倍，且其受託買進(賣
      出)金額占該有價證券總委託買進（賣出）金額百分之40
      以上。(三)投資人於該證券商成交買賣該有價證券之差額超
      過新臺幣一億元並超過該證券商淨值之0.3倍，且其成交
      買進或賣出金額占該有價證券總成交金額之百分之10以上
      。(四)證券商成交買賣該有價證券之差額超過新臺幣2億元
      並超過該證券商淨值之一倍，且其成交買進或賣出金額占
      該有價證券總成交金額之百分之20以上。」、「（第4點
      ）本公司於每日收盤後，即分析股票、受益憑證、轉換公
      司債、存託憑證及認購（售）權證等有價證券之交易，發
      現有左列情形之一時，公告其交易資訊（漲跌幅度、成交
      量、週轉率、集中度、本益比、股價淨值比等）：(一)最近
      一段期間累積之收盤價漲跌百分比異常者。(二)最近一段期
      間起、迄兩個營業日之收盤價漲跌百分比異常者。(三)最近
      一段期間累積之收盤價漲跌百分比異常，且其當日之成交
      量較最近一段期間之日平均成交量異常放大者。(四)最近一
      段期間累積之收盤價漲跌百分比異常，且其當日之週轉率
      過高者。(五)最近一段期間累積之收盤價漲跌百分比異常，
      且證券商當日受託買賣該有價證券之成交買進或賣出數量
      ，占當日該有價證券總成交量比率過高者。(六)當日及最近
      數日之日平均成交量較最近一段期間之日平均成交量明顯
      放大者。(七)最近一段期間之累積週轉率明顯過高者。(八)本
      益比及股價淨值比異常，且符合包括當日週轉率過高、較
      其所屬產業類別股價淨值比偏高、任一證券商當日成交買
      進或賣出金額占當日該有價證券總成交金額比率過高或任
      一投資人當日成交買進或賣出金額占當日該有價證券總成
      交金額比率過高等四種情形之任二者。(九)其他交易情形異
      常經監視業務督導會報決議者。」
    2.該作業要點為維持最基本之市場正常交易，係針對明顯「
      顯然」「重大」「異常」之交易訂定標準，達此門檻者無
      待任何機關審核均已認定為異常交易，以使臺灣證券交易
      所股份有限公司在不需任何金管、司法機關認定，即可告
      知大眾異常交易訊息，非指未達前開標準者，即為合法交
      易，被告二人於附表二之買賣雖未達「顯然」「重大」「
      異常」，然其影響股價情形已如附表所示，自已有相當之
      影響，更可見被告二人哄抬股價之意圖，辯護人以未達「
      臺灣證券交易所股份有限公司公布或通知注意交易資訊暨
      處置作業要點」所定標準認定為合法交易，顯有誤會。
  (五)至被告甲○辯稱：係因黃銘坤欲取得台開公司經營權，方會
    委託連續買賣云云，惟：
    1.被告甲○於原審並未能提出任何相關書面相佐，上訴後，
      於本院提出與黃銘坤簽立之「委任合約書」影本乙紙為證
      (上證一)，自無法鑑定真偽，已如上述。且被告甲○於偵
      查中第一次出庭應訊時，並未供述有黃銘坤委託買入台開
      公司股票之情形。而案外人黃銘坤、劉潤貞業分別於94年
      12月31日、93年6月29日除戶登記死亡，有臺灣高等法院
      被告前案記錄表、個人基本資料查詢結果在卷可稽，是被
      告甲○所指「黃銘坤委任」乙節，無任何證據可佐。
    2.又倘欲爭奪經營權，依公司法第202條前段規定：「公司
      業務之執行，由董事會決定之」，同法第192條第1項復規
      定：「公司董事會設置董事不得少於3人，由股東會就有
      行為能力之股東中選任之」，而第198條第1項則又規定：
      「股東會選任董事時，每一股份有與應選出董事人數相同
      之選舉權，得集中選舉一人，或分配選舉數人，由所得選
      票代表選舉權較多者，當選為董事。」是公司業務之執行
      ，既由董事會決定，故被告等所稱經營權之爭，應係董事
      席次之爭奪，惟參照上開法條之規定，公司董事係由股東
      會選出，由每一股份所代表之選舉權較多者當選，職此之
      故，被告理應在股東常會開會前1個月之股東名簿變更記
      載期間內，取得股份即可。而台開公司90年間股東會議召
      開時間為90年6月28日，且停止過戶期間為90年5月29日至
      6月28日，則欲爭取股權，自應於「90年5月29日」日前，
      惟以附表二買賣時間相衡，被告並無必要閉鎖期即「95年
      5月30日起至90年6月20日」之其中11個交易日繼續買賣台
      開股票、承擔持股耗費之利息？甚至導致其後之6月21日
      、22日違約交割？被告甲○於原審供稱：我違約交割原因
      是張銘坤說他要買一千萬左右的股票，他委託我買，但是
      他的錢沒有匯進來等語 (原審卷一第76頁)，若然，黃銘
      坤所委託的，係90年6月21日、22日下單買入台開公司股
      票，造成違約交割之部分，亦不能據以佐證違約交割前，
      係黃銘坤委託買入。
    3.且取得股權，理應「買入」股票，即可達成控股並掌握經
      營權之目的，惟被告竟除以漲停價委託，熱絡購入該股票
      外，並同時以跌停價委託，賣出數量相近之股票，減少持
      股，此顯然於被告甲○所辯「為爭奪公司經營權」之理由
      有悖，益證被告甲○所辯，顯屬卸責之詞，毫無足取。
  (六)另被告乙○○辯稱：附表二買賣係為女兒陳姿樺作業績云云
    。惟附表二之買賣，除證人陳姿樺任職之國票證券外，其餘
    尚有德信證券、太平洋證券帳戶之買賣，此與證人陳姿樺之
    業績毫無關連，故被告乙○○上開辯解，顯不足採。被告乙
    ○○再辯稱：僅為資金調度，並未共同操作云云，惟證人俞
    知仁於原審具結證稱：陳姿樺亦多向乙○○回報買賣股票情
    形等語（見本院96年8月27日筆錄第11頁）、證人陳姿樺更
    證稱：附表二所示期間大部分係乙○○下單，於乙○○無法
    下單時也接過甲○下單，而成交情形均回報予乙○○等語（
    96年8月17日見筆錄第7頁），輔以被告乙○○係本件炒作主
    要之帳戶、資金提供者，為掌控其資金調度額度，就同日被
    告甲○進、出何等帳戶應於各該帳戶內調配若干資金、是否
    逾最高額度等，被告乙○○自就各該帳戶買賣若干豈有不知
    之理？被告乙○○既已明知被告甲○指示同時、連續買、賣
    之台開股票之張數、價格，仍續予提供資金，其共同買賣之
    意甚明，縱有部分非親自下單，業已為構成要件之行為分擔
    ，所辯亦不可採。至辯護人葉宏基律師質疑甲○為何僅自首
    違約交割部分，為何陳國能帳戶於90年6月29日仍買賣台開
    股票？惟違約交割，於購入股票後，三日內未能支付股款，
    勢必為人查悉，無所遁形，而自首可減輕刑責，何樂而不為
    ？至於炒作股票，涉及構成要件之認知，被告甲○如不認為
    係炒作股票，自不可能未就此部分自首。又被告甲○與乙○
    ○間有資金借貸關係，則於甲○自首之後，賣出陳國能帳戶
    內股票，用以清償欠款或作其他用途，亦不足為奇，不能資
    為有利於被告之認定。
  (七)綜上所述，本件事證明確，被告二人犯行洵堪認定，應予依
    法論科。至被告甲○之辯護人楊美玲律師聲請傳喚證人即黃
    銘坤配偶劉春玉到庭作證，欲查明黃銘坤往生後，所遺「委
    任合約書」存放何處等情。惟黃銘坤是否有簽系爭「委任合
    約書」，已非無疑。若有簽署，理應被告自己也保留一份才
    是。且案外人黃銘坤於94年12月31日除戶，迄今已三年餘，
    生前所簽文書資料繼續保存之可能性甚低，且被告甲○所提
    該「委任合約書」影本簽立日期係89年10月10日，距檢察官
    起訴炒作股票之時間，相隔半年之久，並無相當因果關係，
    自無傳喚證人查證之必要。又上開辯護人聲請向證交所函查
    台開公司在89年5月15日是否在公開資訊觀測站發布狀載之
    重大訊息 (本院卷第225頁)，惟嗣辯護人已自行上網查得該
    日之重大訊息 (本院卷附件五)，自無再行函查之必要，附
    此敘明。
三、新、舊法比較：
  (一)證券交易法業於93年4月28日總統華總一義字第0930008062
    1號令修正公布第171、174、178條條文，其中第171條原規
    定：「有下列情事之一者，處7年以下有期徒刑，得併科新
    臺幣3百萬元以下罰金：（一）違反第20條第1項、第155條
    第1項、第2項或第157條之一第1項之規定者.... 」，修正
    後證券交易法第171條則規定「有下列情事之一者，處3年以
    上10年以下有期徒刑，得併科新臺幣1千萬元以上2億元以下
    罰金：（一）違反第20條第1項、第2項、第155條第1項、第
    5項或第157條之1第1項之規定者。」，經比較新舊法結果，
    以行為時即修正前證券交易法有利於行為人，自應適用行為
    時法。
  (二)又被告行為後，刑法於94年2月2日公布，於95年7月1日施行
    。按行為後法律有變更者，適用行為時之法律，但行為後之
    法律有利於行為人者，適用最有利於行為人之法律，現行刑
    法第2條第1項訂有明文。此條規定乃與刑法第1條罪刑法定
    主義契合，而貫徹法律禁止溯及既往原則，係規範行為後法
    律變更所生新舊法律比較適用之準據法，是刑法第2條本身
    雖經修正，但刑法第2條既屬適用法律之準據法，本身尚無
    比較新舊法之問題，應一律適用裁判時之現行刑法第2條規
    定以決定適用之刑罰法律，先予辨明。又以本次刑法修正之
    比較新舊法，應就罪刑有關之共犯、未遂犯、想像競合犯、
    牽連犯、連續犯、結合犯，以及累犯加重、自首減輕暨其他
    法定加減原因（如身分加減）與加減例等一切情形，綜其全
    部罪刑之結果而為比較，最高法院95年5月23日著有95年度
    第8次刑庭會議決議可資參照。而：
  1.修正前刑法第28條關於共犯規定為：「二人以上共同實施犯
    罪之行為者，皆為正犯」，修正後刑法則規定為：「二人以
    上共同實行犯罪之行為者，皆為正犯」，揆諸本條之修正理
    由係修正共同正犯參與類型，確定在「實行」概念下之共同
    參與行為，始成立共同正犯。本件係實行共犯，無論依修正
    前、後，並無不同，不生比較問題，應適用行為時法。
  2.修正前刑法第62條前段關於自首之規定係「必減事由」，新
    修正刑法第62條前段關於自首之規定則係「得減事由」，上
    開關於自首之規定雖屬刑罰裁量之事項，惟既影響行為人之
    刑罰法律效果，應屬法律變更之範疇，而有刑法第2條第1項
    之適用；且關於自首之新舊法比較，因自首之性質無關可罰
    性之判斷或法律效果之形成，故其變更應非以行為時為判斷
    基準，而應依「自首時」作為判斷之基準。本件被告自首之
    時間在新修正刑法生效前，經比較新舊法，以舊法規定「必
    減」對行為人較為有利。
  3.修正前刑法第51條規定：「數罪併罰，分別宣告其罪之刑，
    依左列各款定其應執行者：」其中第5款規定：「宣告多數
    有期徒刑者，於各刑中之最長期以上，各刑合併之刑期以下
    ，定其刑期。但不得逾二十年。」修正後刑法第51條第5款
    規定：「宣告多數有期徒刑者，於各刑中之最長期以上，各
    刑合併之刑期以下，定其刑期。但不得逾三十年。」比較結
    果，修正後刑法並非較有利於行為人，仍應依修正前刑法，
    定其應執行之刑。
四、核被告甲○、乙○○意圖抬高上市台開公司股票市場交易價
    格，而連續以高價買入、低價賣出之行為，係違反修正前證
    券交易法第155條第1項第4款規定，應依修正前同法第171
    條論處；又被告甲○、乙○○違約交割台開公司股票，係違
    反證券交易法第155條第1項第1款規定，應依修正前同法第
    171條第1項第1款規定論處。被告二人共同犯罪，彼此間有
    犯意聯絡及行為分擔，均為共同正犯。又如事實欄所示操縱
    行為，本具有反覆行為之性質，是雖對同一股票價格為持續
    之買進、賣出，仍屬一罪。被告二人所犯上開二罪，犯意個
    別，行為互殊，應分論併罰。另被告甲○於違約交割之犯罪
    未發覺之前，即於90年6月27日具狀向臺灣臺北地方法院檢
    察署自首，此有被告甲○自首狀（見90年度他字第2724號卷
    第1頁以下，另臺灣證券交易所股份有限公司告發狀係91 年
    1月25日，見調查卷第22頁）附卷可稽，故被告甲○就違約
    交割之部分應依修正前刑法第62條之規定減輕其刑。
五、原審據以論罪科刑，固非無見，惟(一)、被告乙○○、證人陳
    姿樺一致供稱：許月英的存摺、印章均其自行保管，乙○○
    僅係幫她買賣股票而已。原審認許月英帳戶買賣之台開股票
    亦係被告二人炒作，自與事證不符；(二)、本件係被告甲○之
    其他金主未支付90年6月21日、22日購入台開公司股票之款
    項，致違約交割，累及被告乙○○，原審就違約交割部分，
    雖因甲○有自首情事，然科處乙○○之刑責重於甲○，亦與
    罪責相當原則有違。被告二人上訴，否認有炒作行為，固不
    可採，惟原判決既有上開可議，仍屬無可維持，應由本院將
    原判決撤銷改判。爰審酌被告甲○前於79年間，即因違反證
    券交易法案件，經本院以80年度上訴字第1017號判決處有期
    徒刑1年5月確定；另於81年間再因違反證券交易法案件，經
    本院以89年度重上更三字第84號處有期徒刑10月，再經最高
    法院以94年度台上字第786號判決上訴駁回確定，其數度同
    為本件同一類質犯罪，且被告二人意圖炒作股票圖利，雖被
    告二人並未因此獲得任何實際利益，且就違約交割已與銀行
    間為賠償、達成和解，但已扭曲股票價格，其違約交割之金
    額即達3549萬5,550元，致使證券交易市場處於虛偽狀態，
    並促使不知情之投資人跟進，致造成不知情之投資人受損，
    犯罪後仍否認犯行，藉詞狡飾，並衡量被告投資之金額、下
    單買賣之金額、股價波動情形與其品行、犯罪動機等一切情
    狀，判處如主文第二項、第三項所示之刑，以示懲儆。又查
    被告二人所犯上開二罪，犯罪時間係在96年4月24日之前、
    且宣告刑均未逾1年6月，均應依中華民國96年罪犯減刑條例
    第2條第1項第3款、第7條之規定，減其宣告刑2分之1，並分
    別定全部應執行之刑。
六、被告乙○○經合法通知，無正當理由不到庭，爰不待其陳述
    ，逕行判決。
據上論斷，應依刑事訴訟法第369條第1項前段、第364條、第371
條、第299條第1項前段、行為時證券交易法第155條第1項第1、4
款、第171條第1項第1款，刑法第2條第1項前段、第28條、第11
條前段、修正前第62條、修正前第51條第5款，中華民國96年罪
犯減刑條例第2條第1項第3款、第7條、第11條，判決如主文。
本案經檢察官侯千姬到庭執行職務。
中    華    民    國    98    年    4    月    9    日
                  刑事第十七庭  審判長法  官  趙功恆
                                      法  官  高明哲
                                      法  官  陳世宗
以上正本證明與原本無異。
如不服本判決，應於收受送達後10日內向本院提出上訴書狀，其
未敘述上訴之理由者並得於提起上訴後10日內向本院補提理由書
（均須按他造當事人之人數附繕本）「切勿逕送上級法院」。
                                      書記官  魏汝萍
中    華    民    國    98    年    4     月    9     日
附錄：本案論罪科刑法條全文
修正前證券交易法第155條
對於在證券交易所上市之有價證券，不得有左列各款之行為︰
一、在集中交易市場報價，業經有人承諾接受而不實際成交或不
    履行交割，足以影響市場秩序者。
二、（刪除）
三、意圖抬高或壓低集中交易市場某種有價證券之交易價格，與
    他人通謀，以約定價格於自己出售，或購買有價證券時，使
    約定人同時為購買或出售之相對行為者。
四、意圖抬高或壓低集中交易市場某種有價證券之交易價格，自
    行或以他人名義，對該有價證券，連續以高價買入或以低價
    賣出者。
五、意圖影響集中交易市場有價證券交易價格，而散布流言或不
    實資料者。
六、直接或間接從事其他影響集中交易市場某種有價證券交易價
    格之操縱行為者。
前項之規定，於證券商營業處所買賣有價證券準用之。
違反前二項規定者，對於善意買入或賣出有價證券之人所受之損
害，應負賠償之責。第20條第4項之規定，於前項準用之。
修正前證券交易法第171條
有下列情事之一者，處7年以下有期徒刑，得併科新臺幣3百萬元
以下罰金：
一、違反第20條第1項、第155條第1項、第2項或第157條之一第1
    項之規定者。
二、已依本法發行有價證券公司之董事、監察人、經理人或受僱
    人，以直接或間接方式，使公司為不利益之交易，且不合營
    業常規，致公司遭受損害者。
附表一：買賣集團帳戶明細表
┌──┬────┬────────────────────┐
│編號│  姓名  │          證券公司及帳號                │
├──┼────┼────────────────────┤
│ 一 │ 乙○○ │(一)國票聯合證券股份有限公司（以下簡稱國票│
│    │        │  證券，帳號：0000-0000000）            │
│    │        │(二)德信證券股份有限公司（以下簡稱德信證券│
│    │        │  ，帳號：0000-0000000）                │
│    │        │(三)太平洋證券股份有限公司南京分公司（以下│
│    │        │  簡稱太平洋證券，帳號：0000-0000000）  │
├──┼────┼────────────────────┤
│ 二 │  甲○  │(一)國票證券（帳號：0000-0000000）        │
│    │        │(二)德信證券（帳號：0000-0000000）        │
├──┼────┼────────────────────┤
│ 三 │ 陳國能 │(一)國票證券（帳號：0000-0000000）        │
│    │        │(二)太平洋證券（帳號：0000-0000000）      │
├──┼────┼────────────────────┤
│ 四 │ 陳式良 │(一)國票證券（帳號：0000-0000000）        │
│    │        │(二)德信證券（帳號：0000-0000000）        │
├──┼────┼────────────────────┤
│ 五 │ 陳重誠 │國票證券（帳號：0000-0000000）          │
├──┼────┼────────────────────┤
│ 六 │ 陳意如 │國票證券（帳號：0000-0000000）          │
├──┼────┼────────────────────┤
│ 七 │ 林育諄 │國票證券（帳號：0000-0000000）          │
├──┼────┼────────────────────┤
│ 八 │ 林天平 │國票證券（帳號：0000-0000000）          │
├──┼────┼────────────────────┤
│ 九 │ 許月英 │國票證券（帳號：0000-0000000）          │
└──┴────┴────────────────────┘
附表二：委託買賣成交價量變化表
┌─┬───────┬───────┬────────────────────┬───┬───┬───┐
│日│   委託情形   │成交價變化情形│          集團成交數量（千股）          │臺開漲│同類股│大盤指│
│期│              │              ├──────┬──────┬──────┤跌％  │指數漲│數漲跌│
│  │              │              │    買進    │    賣出    │  相對成交  │      │跌％  │％    │
│  │              │              ├──┬───┼──┬───┼──┬───┤      │      │      │
│  │              │              │數量│  ％  │數量│  ％  │數量│  ％  │      │      │      │
├─┼───────┼───────┼──┼───┼──┼───┼──┼───┼───┼───┼───┤
│90│陳國能於13時18│左開委託於13時│957 │52.29 │297 │16.22 │297 │16.22 │-6.80 │-0.94 │-0.89 │
│年│分18秒至13時23│19分03秒至13時│    │      │    │      │    │      │      │      │      │
│4 │分25秒，連續以│25分06秒間，成│    │      │    │      │    │      │      │      │      │
│月│高於當時成交價│交86千股，使成│    │      │    │      │    │      │      │      │      │
│10│7檔之4.60元及 │交價由4.60元漲│    │      │    │      │    │      │      │      │      │
│日│漲停價5.15元之│升為4.65元（5 │    │      │    │      │    │      │      │      │      │
│  │價格，分3筆委 │檔）。（當日收│    │      │    │      │    │      │      │      │      │
│  │託買進120千股 │盤價4.52元）  │    │      │    │      │    │      │      │      │      │
│  │。            │              │    │      │    │      │    │      │      │      │      │
├─┼───────┼───────┼──┼───┼──┼───┼──┼───┼───┼───┼───┤
│90│1.陳國能於12時│1.左開委託於12│1526│74.58 │1264│61.77 │1149│56.15 │+6.85 │+1.26 │+2.13 │
│年│  38分06秒至12│  時38分52秒至│    │      │    │      │    │      │      │      │      │
│4 │  時42分33秒，│  12時42分43秒│    │      │    │      │    │      │      │      │      │
│月│  以高於當時成│  間，及12時52│    │      │    │      │    │      │      │      │      │
│11│  交價10檔之  │  分09秒至12時│    │      │    │      │    │      │      │      │      │
│日│  4.50元，分3 │  56分46秒間，│    │      │    │      │    │      │      │      │      │
│  │  筆委託買進30│  全部成交，使│    │      │    │      │    │      │      │      │      │
│  │  千股，及於12│  成交價由4.40│    │      │    │      │    │      │      │      │      │
│  │  時51分56秒至│  元漲升為4.50│    │      │    │      │    │      │      │      │      │
│  │  12 時55分56 │  元（10檔），│    │      │    │      │    │      │      │      │      │
│  │  秒，以高於當│  及4.52元漲升│    │      │    │      │    │      │      │      │      │
│  │  時成交價8檔 │  為4.60元（8 │    │      │    │      │    │      │      │      │      │
│  │  之4.60元，分│  檔）。      │    │      │    │      │    │      │      │      │      │
│  │  5 筆委託買進│              │    │      │    │      │    │      │      │      │      │
│  │  35 千股。   │              │    │      │    │      │    │      │      │      │      │
│  │2.乙○○、陳式│2.左開委託於13│    │      │    │      │    │      │      │      │      │
│  │  良、陳國能等│  時25分07秒至│    │      │    │      │    │      │      │      │      │
│  │  3人於13時25 │  13時30分間，│    │      │    │      │    │      │      │      │      │
│  │  分06秒至13時│  成交77千股，│    │      │    │      │    │      │      │      │      │
│  │  27分01秒，連│  使成交價由  │    │      │    │      │    │      │      │      │      │
│  │  續以漲停價  │  4.67元漲升為│    │      │    │      │    │      │      │      │      │
│  │  4.83元及高於│  4.83元（16檔│    │      │    │      │    │      │      │      │      │
│  │  當時成交價3 │  ）。        │    │      │    │      │    │      │      │      │      │
│  │  檔之4.70元之│（當日收盤價  │    │      │    │      │    │      │      │      │      │
│  │  價格，分4筆 │4.83元）      │    │      │    │      │    │      │      │      │      │
│  │  委託買進108 │              │    │      │    │      │    │      │      │      │      │
│  │  千股。      │              │    │      │    │      │    │      │      │      │      │
├─┼───────┼───────┼──┼───┼──┼───┼──┼───┼───┼───┼───┤
│90│陳式良於10時15│左開委託於10時│570 │71.07 │414 │51.62 │367 │45.76 │+1.43 │+0.85 │-0.68 │
│年│分44秒至10時24│16分11秒至10時│    │      │    │      │    │      │      │      │      │
│4 │分40秒，連續以│29分03秒間，全│    │      │    │      │    │      │      │      │      │
│月│漲停價5.20元，│部成交，使成交│    │      │    │      │    │      │      │      │      │
│13│分12筆委託買進│價由4.84元漲升│    │      │    │      │    │      │      │      │      │
│日│400千股。     │為4.99元（15檔│    │      │    │      │    │      │      │      │      │
│  │              │）。（當日收盤│    │      │    │      │    │      │      │      │      │
│  │              │價4.95元）    │    │      │    │      │    │      │      │      │      │
├─┼───────┼───────┼──┼───┼──┼───┼──┼───┼───┼───┼───┤
│90│陳意如於12時43│左開委託於12時│2413│80.59 │2408│80.42 │1956│65.33 │+0.80 │-2.27 │-1.14 │
│年│分05秒至12時50│43分26秒至12時│    │      │    │      │    │      │      │      │      │
│4 │分29秒，連續以│52分05秒間，全│    │      │    │      │    │      │      │      │      │
│月│漲停價5.25元，│部成交，使成交│    │      │    │      │    │      │      │      │      │
│16│分10筆委託買進│價由4.89元漲升│    │      │    │      │    │      │      │      │      │
│日│1000千股。    │為5.00元（11檔│    │      │    │      │    │      │      │      │      │
│  │              │）。（當日收盤│    │      │    │      │    │      │      │      │      │
│  │              │價4.99元）    │    │      │    │      │    │      │      │      │      │
├─┼───────┼───────┼──┼───┼──┼───┼──┼───┼───┼───┼───┤
│90│乙○○於13時22│左開委託於13時│1968│88.05 │1748│78.21 │1738│77.76 │-2.15 │+0.49 │-0.26 │
│年│分02秒至13時25│22分33秒至13時│    │      │    │      │    │      │      │      │      │
│5 │分13秒，連續以│30 分間，成交 │    │      │    │      │    │      │      │      │      │
│月│當時成交價4.99│1858 千股，使 │    │      │    │      │    │      │      │      │      │
│7 │元、及漲停價  │成交價由4.93元│    │      │    │      │    │      │      │      │      │
│日│5.45元，分5筆 │漲升為4.99元（│    │      │    │      │    │      │      │      │      │
│  │委託買進1900千│6檔）。（當日 │    │      │    │      │    │      │      │      │      │
│  │股。          │收盤價4.99元）│    │      │    │      │    │      │      │      │      │
├─┼───────┼───────┼──┼───┼──┼───┼──┼───┼───┼───┼───┤
│90│乙○○、許月英│左開委託於13時│2059│87.09 │1968│83.24 │1948│82.40 │+4.30 │+2.09 │+1.08 │
│年│等2人於13時14 │18分18秒至13時│    │      │    │      │    │      │      │      │      │
│5 │分47秒至13時26│26分22秒間，全│    │      │    │      │    │      │      │      │      │
│月│分05秒，連續以│部成交，使成交│    │      │    │      │    │      │      │      │      │
│9 │當時成交價4.80│價由4.66元漲升│    │      │    │      │    │      │      │      │      │
│日│元、及漲停價  │為4.89元（23檔│    │      │    │      │    │      │      │      │      │
│  │4.97元，分9筆 │）。（當日收盤│    │      │    │      │    │      │      │      │      │
│  │委託買進2206千│價4.85元）    │    │      │    │      │    │      │      │      │      │
│  │股（隨後取消  │              │    │      │    │      │    │      │      │      │      │
│  │192千股）。   │              │    │      │    │      │    │      │      │      │      │
├─┼───────┼───────┼──┼───┼──┼───┼──┼───┼───┼───┼───┤
│90│1.乙○○於12時│1.左開委託於12│2323│92.29 │2015│80.05 │1995│79.26 │+6.85 │+3.34 │+2.15 │
│年│  48分17秒至13│  時48分20秒至│    │      │    │      │    │      │      │      │      │
│5 │  時17分33秒，│  13時18分49秒│    │      │    │      │    │      │      │      │      │
│月│  連續以當時成│  間，成交293 │    │      │    │      │    │      │      │      │      │
│11│  交價4.52元、│  千股，使成交│    │      │    │      │    │      │      │      │      │
│日│  高於當時成交│  價由4.52元漲│    │      │    │      │    │      │      │      │      │
│  │  價10檔之4.75│  升為4.81元（│    │      │    │      │    │      │      │      │      │
│  │  元、及漲停價│  29檔）。    │    │      │    │      │    │      │      │      │      │
│  │  4.83元，分6 │              │    │      │    │      │    │      │      │      │      │
│  │  筆委託買進  │              │    │      │    │      │    │      │      │      │      │
│  │  470千股。   │              │    │      │    │      │    │      │      │      │      │
│  │2.乙○○復於13│2.左開委託於13│    │      │    │      │    │      │      │      │      │
│  │  時22分08秒至│  時23分20秒至│    │      │    │      │    │      │      │      │      │
│  │  13時24分45秒│  13時24分51秒│    │      │    │      │    │      │      │      │      │
│  │  ，連續以當時│  間，成交1225│    │      │    │      │    │      │      │      │      │
│  │  成交價4.81元│  千股，使成交│    │      │    │      │    │      │      │      │      │
│  │  、高於當時成│  價由4.78元漲│    │      │    │      │    │      │      │      │      │
│  │  交價1檔之   │  升為4.82元（│    │      │    │      │    │      │      │      │      │
│  │  4.82元、及漲│  4檔）。     │    │      │    │      │    │      │      │      │      │
│  │  停價4.83元，│（當日收盤價  │    │      │    │      │    │      │      │      │      │
│  │  分4筆委託買 │4.83 元）     │    │      │    │      │    │      │      │      │      │
│  │  進1600千股。│              │    │      │    │      │    │      │      │      │      │
├─┼───────┼───────┼──┼───┼──┼───┼──┼───┼───┼───┼───┤
│90│陳國能於12時52│左開委託於12時│953 │95.30 │791 │79.10 │786 │78.60 │+2.20 │-0.77 │-0.74 │
│年│分15秒至13時02│54分29秒至13時│    │      │    │      │    │      │      │      │      │
│5 │分23秒，連續以│02分50秒間，全│    │      │    │      │    │      │      │      │      │
│月│當時成交價4.60│部成交，使成交│    │      │    │      │    │      │      │      │      │
│30│元、高於當時成│價由4.50元漲升│    │      │    │      │    │      │      │      │      │
│日│交價4至5檔之  │為4.64元（14檔│    │      │    │      │    │      │      │      │      │
│  │4.54元、4.55元│）。（當日收盤│    │      │    │      │    │      │      │      │      │
│  │、4.60元、及漲│價4.64元）    │    │      │    │      │    │      │      │      │      │
│  │停價4.85元，分│              │    │      │    │      │    │      │      │      │      │
│  │6筆委託買進360│              │    │      │    │      │    │      │      │      │      │
│  │千股。（隨後取│              │    │      │    │      │    │      │      │      │      │
│  │消11千股）    │              │    │      │    │      │    │      │      │      │      │
├─┼───────┼───────┼──┼───┼──┼───┼──┼───┼───┼───┼───┤
│90│乙○○於11時48│左開委託於12時│428 │84.41 │0   │0     │0   │0     │+1.29 │+1.38 │-0.16 │
│年│分44秒至12時17│53分35秒至13時│    │      │    │      │    │      │      │      │      │
│5 │分33秒，連續以│11分10秒間，成│    │      │    │      │    │      │      │      │      │
│月│當時成交價4.66│交280千股，使 │    │      │    │      │    │      │      │      │      │
│31│元、高於當時成│成交價由4.63元│    │      │    │      │    │      │      │      │      │
│日│交價6檔之4.69 │漲升為4.68元（│    │      │    │      │    │      │      │      │      │
│  │元、及漲停價  │5檔）。（當日 │    │      │    │      │    │      │      │      │      │
│  │4.96元，分23筆│收盤價4.70元）│    │      │    │      │    │      │      │      │      │
│  │委託買進300千 │              │    │      │    │      │    │      │      │      │      │
│  │股。          │              │    │      │    │      │    │      │      │      │      │
├─┼───────┼───────┼──┼───┼──┼───┼──┼───┼───┼───┼───┤
│90│乙○○於11時00│左開委託於11時│560 │45.34 │953 │77.16 │533 │43.15 │+1.06 │+0.50 │-0.69 │
│年│分41秒至11時02│01分07秒至11時│    │      │    │      │    │      │      │      │      │
│6 │分07秒，以高於│06分06秒間，全│    │      │    │      │    │      │      │      │      │
│月│當時成交價27檔│部成交，使成交│    │      │    │      │    │      │      │      │      │
│1 │之5.00元，分2 │價由4.73元漲升│    │      │    │      │    │      │      │      │      │
│日│筆委託買進560 │為4.90元（17檔│    │      │    │      │    │      │      │      │      │
│  │千股。        │）。（當日收盤│    │      │    │      │    │      │      │      │      │
│  │              │價4.75元）    │    │      │    │      │    │      │      │      │      │
├─┼───────┼───────┼──┼───┼──┼───┼──┼───┼───┼───┼───┤
│90│陳國能於12時48│左開委託於12時│600 │92.02 │0   │0     │0   │0     │+0.42 │+2.18 │+1.60 │
│年│分26秒至12時56│48分44秒至12時│    │      │    │      │    │      │      │      │      │
│6 │分40秒，連續以│56分58秒間，全│    │      │    │      │    │      │      │      │      │
│月│高於當時成交價│部成交，使成交│    │      │    │      │    │      │      │      │      │
│5 │9檔之4.80元， │價由4.71元漲升│    │      │    │      │    │      │      │      │      │
│日│分10筆委託買進│為4.78元（7檔 │    │      │    │      │    │      │      │      │      │
│  │100千股。     │）。（當日收盤│    │      │    │      │    │      │      │      │      │
│  │              │價4.78元）    │    │      │    │      │    │      │      │      │      │
├─┼───────┼───────┼──┼───┼──┼───┼──┼───┼───┼───┼───┤
│90│1.陳重誠於12時│1.左開委託於12│1253│91.52 │1090│79.62 │1046│76.40 │+3.13 │+2.76 │+3.06 │
│年│  15分41秒至12│  時16分22秒至│    │      │    │      │    │      │      │      │      │
│6 │  時24分19秒，│  12時24分36秒│    │      │    │      │    │      │      │      │      │
│月│  連續以漲停價│  間，全部成交│    │      │    │      │    │      │      │      │      │
│6 │  5.10元，分10│  ，使成交價由│    │      │    │      │    │      │      │      │      │
│日│  筆委託買進  │  4.82元漲升為│    │      │    │      │    │      │      │      │      │
│  │  100千股。   │  4.89元（7檔 │    │      │    │      │    │      │      │      │      │
│  │              │  ）。        │    │      │    │      │    │      │      │      │      │
│  │2.嗣後乙○○於│2.左開委託於12│    │      │    │      │    │      │      │      │      │
│  │  12時51分47秒│  時52分12秒至│    │      │    │      │    │      │      │      │      │
│  │  至12時55分08│  12時55分32秒│    │      │    │      │    │      │      │      │      │
│  │  秒，連續以漲│  間，全部成交│    │      │    │      │    │      │      │      │      │
│  │  停價5.10元，│  ，使成交價由│    │      │    │      │    │      │      │      │      │
│  │  分5筆委託買 │  4.90元漲升為│    │      │    │      │    │      │      │      │      │
│  │  進500千股。 │  4.94元（4檔 │    │      │    │      │    │      │      │      │      │
│  │              │  ）。        │    │      │    │      │    │      │      │      │      │
│  │              │（當日收盤價  │    │      │    │      │    │      │      │      │      │
│  │              │4.93元）      │    │      │    │      │    │      │      │      │      │
├─┼───────┼───────┼──┼───┼──┼───┼──┼───┼───┼───┼───┤
│90│1.陳國能於12時│1.左開委託於12│759 │89.39 │600 │70.67 │322 │70.08 │+0.81 │-3.09 │-1.28 │
│年│  48分46秒至12│  時49分41秒至│    │      │    │      │    │      │      │      │      │
│6 │  時55分42秒，│  12時57分11秒│    │      │    │      │    │      │      │      │      │
│月│  連續以高於當│  間，全部成交│    │      │    │      │    │      │      │      │      │
│7 │  時成交價2至 │  ，使成交價由│    │      │    │      │    │      │      │      │      │
│日│  12檔之4.92元│  4.80元漲升為│    │      │    │      │    │      │      │      │      │
│  │  、及高於當時│  4.92元（12檔│    │      │    │      │    │      │      │      │      │
│  │  成交價15檔之│  ）。        │    │      │    │      │    │      │      │      │      │
│  │  4.95元，分9 │              │    │      │    │      │    │      │      │      │      │
│  │  委託買進45千│              │    │      │    │      │    │      │      │      │      │
│  │  股。        │              │    │      │    │      │    │      │      │      │      │
│  │2.嗣後乙○○與│2.左開委託於13│    │      │    │      │    │      │      │      │      │
│  │  陳國能等2人 │  時07分17秒至│    │      │    │      │    │      │      │      │      │
│  │  於13時06分24│  13時15分32秒│    │      │    │      │    │      │      │      │      │
│  │  秒至13時14分│  間，成交638 │    │      │    │      │    │      │      │      │      │
│  │  58秒，連續以│  千股，使成交│    │      │    │      │    │      │      │      │      │
│  │  漲停價5.25元│  價由4.92元漲│    │      │    │      │    │      │      │      │      │
│  │  、及4.92元至│  升為4.97元（│    │      │    │      │    │      │      │      │      │
│  │  4.97元不等之│  5檔）。     │    │      │    │      │    │      │      │      │      │
│  │  價格（同於或│（當日收盤價  │    │      │    │      │    │      │      │      │      │
│  │  高於當時成交│4.97元）      │    │      │    │      │    │      │      │      │      │
│  │  價3檔），分 │              │    │      │    │      │    │      │      │      │      │
│  │  8委託買進650│              │    │      │    │      │    │      │      │      │      │
│  │  千股。      │              │    │      │    │      │    │      │      │      │      │
├─┼───────┼───────┼──┼───┼──┼───┼──┼───┼───┼───┼───┤
│90│乙○○與林天平│左開委託於12時│850 │82.60 │759 │73.76 │759 │73.76 │+0.41 │+0.59 │+0.86 │
│年│等2人於12時54 │57分06秒至13時│    │      │    │      │    │      │      │      │      │
│6 │分43秒至13時11│12分01秒間，全│    │      │    │      │    │      │      │      │      │
│月│分44秒，連續以│部成交，使成交│    │      │    │      │    │      │      │      │      │
│11│漲停價5.20元，│價由4.91元漲升│    │      │    │      │    │      │      │      │      │
│日│分11筆委託買進│為5.05元（10檔│    │      │    │      │    │      │      │      │      │
│  │848千股。     │）。（當日收盤│    │      │    │      │    │      │      │      │      │
│  │              │價4.88元）    │    │      │    │      │    │      │      │      │      │
├─┼───────┼───────┼──┼───┼──┼───┼──┼───┼───┼───┼───┤
│90│乙○○於12時48│左開委託於12時│1720│94.97 │784 │43.29 │783 │43.23 │+4.50 │+1.30 │-0.09 │
│年│分27秒至13時02│49分40秒至13時│    │      │    │      │    │      │      │      │      │
│6 │分46秒，連續以│03分間，全部成│    │      │    │      │    │      │      │      │      │
│月│漲停價5.20元，│交，使成交價由│    │      │    │      │    │      │      │      │      │
│12│分11筆委託買進│4.88元漲升為  │    │      │    │      │    │      │      │      │      │
│日│500千股。     │5.10元（14檔）│    │      │    │      │    │      │      │      │      │
│  │              │。（當日收盤價│    │      │    │      │    │      │      │      │      │
│  │              │5.10元）      │    │      │    │      │    │      │      │      │      │
├─┼───────┼───────┼──┼───┼──┼───┼──┼───┼───┼───┼───┤
│90│乙○○於12時17│左開委託於12時│2080│98.15 │1720│81.17 │1719│81.12 │+3.44 │-1.96 │-1.73 │
│年│分35秒至12時27│20分16秒至12時│    │      │    │      │    │      │      │      │      │
│6 │分14秒，連續以│27分46秒間，全│    │      │    │      │    │      │      │      │      │
│月│漲停價5.25元，│部成交，使成交│    │      │    │      │    │      │      │      │      │
│14│分10筆委託買進│價由4.93元漲升│    │      │    │      │    │      │      │      │      │
│日│50千股。      │為5.10元（9檔 │    │      │    │      │    │      │      │      │      │
│  │              │）。（當日收盤│    │      │    │      │    │      │      │      │      │
│  │              │價5.10元）    │    │      │    │      │    │      │      │      │      │
├─┼───────┼───────┼──┼───┼──┼───┼──┼───┼───┼───┼───┤
│90│乙○○、陳國能│左開委託於12時│2612│94.98 │2080│75.63 │2073│75.38 │+3.96 │-1.30 │-1.70 │
│年│等2人於12時53 │55分10秒至13時│    │      │    │      │    │      │      │      │      │
│6 │分54秒至13時14│14分41秒間，全│    │      │    │      │    │      │      │      │      │
│月│分28秒，連續以│部成交，使成交│    │      │    │      │    │      │      │      │      │
│18│漲停價5.40元，│價由4.94元漲升│    │      │    │      │    │      │      │      │      │
│日│分17筆委託買進│為5.25元（11檔│    │      │    │      │    │      │      │      │      │
│  │2590千股。    │）。（當日收盤│    │      │    │      │    │      │      │      │      │
│  │              │價5.25元）    │    │      │    │      │    │      │      │      │      │
├─┼───────┼───────┼──┼───┼──┼───┼──┼───┼───┼───┼───┤
│90│1.乙○○、甲○│1.左開委託於12│3974│87.99 │2612│57.83 │2546│56.37 │+6.93 │-0.07 │-0.20 │
│年│  等2人於12時 │  時56分45秒至│    │      │    │      │    │      │      │      │      │
│6 │  56分12秒至13│  13時05分59秒│    │      │    │      │    │      │      │      │      │
│月│  時05分37秒，│  間，成交674 │    │      │    │      │    │      │      │      │      │
│20│  連續以當時成│  千股，使成交│    │      │    │      │    │      │      │      │      │
│日│  交價5.15元、│  價由5.15元漲│    │      │    │      │    │      │      │      │      │
│  │  5.20元、及漲│  升為5.30元（│    │      │    │      │    │      │      │      │      │
│  │  停價5.40元，│  3檔）。     │    │      │    │      │    │      │      │      │      │
│  │  分13筆委託買│              │    │      │    │      │    │      │      │      │      │
│  │  進900千股。 │              │    │      │    │      │    │      │      │      │      │
│  │2.嗣後乙○○、│2.左開委託於13│    │      │    │      │    │      │      │      │      │
│  │  甲○、陳式良│  時09分30秒至│    │      │    │      │    │      │      │      │      │
│  │  等3人於13 時│  13時24分28秒│    │      │    │      │    │      │      │      │      │
│  │  09分17秒至13│  間，全部成交│    │      │    │      │    │      │      │      │      │
│  │  時24分14秒，│  ，使成交價由│    │      │    │      │    │      │      │      │      │
│  │  連續以高於當│  5.25元漲升為│    │      │    │      │    │      │      │      │      │
│  │  時成交價1檔 │  5.40元（3檔 │    │      │    │      │    │      │      │      │      │
│  │  之5.30元、  │  ）。        │    │      │    │      │    │      │      │      │      │
│  │  5.35元、及漲│（當日收盤價  │    │      │    │      │    │      │      │      │      │
│  │  停價5.40元，│5.40元）      │    │      │    │      │    │      │      │      │      │
│  │  分14筆委託買│              │    │      │    │      │    │      │      │      │      │
│  │  進3000千股。│              │    │      │    │      │    │      │      │      │      │
└─┴───────┴───────┴──┴───┴──┴───┴──┴───┴───┴───┴───┘
附表三：違約交割（金額總計：6264張，3459萬5550元）
(一)乙○○帳戶部分（德信證券）：計1898張（1048萬9100元）
┌──────┬───┬───┬────────┐
│ 日期       │成交價│數量  │違約交割金額    │
├──────┼───┼───┼────────┤
│90年6月21日 │5.45元│248張 │135萬1600元     │
│            ├───┼───┼────────┤
│            │5.5元 │400張 │220萬元         │
│            ├───┼───┼────────┤
│            │5.55元│1050張│582萬7500元     │
├──────┤      ├───┼────────┤
│90年6月22日 │      │200張 │111萬元         │
└──────┴───┴───┴────────┘
(二)陳式良（德信證券）帳戶部分：計1800張（998萬3450元）
┌──────┬───┬───┬────────┐
│日期        │成交價│數量  │違約交割金額    │
├──────┼───┼───┼────────┤
│90年6月22日 │5.5元 │131張 │72萬500元       │
│            ├───┼───┼────────┤
│            │5.55元│1669張│926萬2950元     │
└──────┴───┴───┴────────┘
(三)林天平（國票證券）帳戶部分：計796張（436萬950元）
┌──────┬───┬───┬────────┐
│日期        │成交價│數量  │違約交割金額    │
├──────┼───┼───┼────────┤
│90年6月21日 │5.35元│20張  │10萬7000元      │
│            ├───┼───┼────────┤
│            │5.4元 │174張 │93萬9600元      │
│            ├───┼───┼────────┤
│            │5.45元│104張 │56萬6800元      │
│            ├───┼───┼────────┤
│            │5.5元 │327張 │179萬8500元     │
│            ├───┼───┼────────┤
│            │5.55元│171張 │94萬9050元      │
└──────┴───┴───┴────────┘
(四)甲○帳戶部分：計1770張（976萬2050元）
┌──────┬────┬───┬───┬──────┐
│日期        │券商    │成交價│數量  │違約交割金額│
├──────┼────┼───┼───┼──────┤
│90年6月22日 │德信證券│5.4元 │25張  │13萬5000元  │
│            │        ├───┼───┼──────┤
│            │        │5.45元│48張  │26萬1600元  │
│            │        ├───┼───┼──────┤
│            │        │5.5元 │55張  │30萬2500元  │
│            │        ├───┼───┼──────┤
│            │        │5.55元│752張 │417萬3600元 │
│            ├────┼───┼───┼──────┤
│            │國票證券│5.3元 │1張   │5300元      │
│            │        ├───┼───┼──────┤
│            │        │5.45元│499張 │271萬9550元 │
│            │        ├───┼───┼──────┤
│            │        │5.55元│390張 │216萬4500元 │
└──────┴────┴───┴───┴──────┘


司法院資訊處製作；財團法人民間司法改革基金會備份。
